臺灣臺中地方法院刑事判決
111年度金訴字第312號
公  訴  人  臺灣臺中地方檢察署檢察官
被      告  陳亭茵



上列被告因詐欺等案件，經檢察官提起公訴（110年度偵字第338
23號），本院判決如下：
    主    文
陳亭茵無罪。
    理    由
壹、公訴意旨略以：被告陳亭茵知悉金融機構帳戶係個人理財之
    重要工具，關係個人財產、信用之表徵，且提供其申設金融
    機構帳戶予他人使用，可能遭利用於遂行詐欺取財之目的，
    成為詐欺集團為逃避追緝而使用之帳戶，並藉此提領詐欺贓
    款而供作掩飾、隱匿特定犯罪所得之去向即洗錢之用，竟於
    民國110年6月26日前某日，依真實姓名年籍均不詳、自稱「
    李文哲」之某成年人指示，提供其名下玉山銀行帳號000-00
    00000000000號帳戶、國泰世華商業銀行帳號000-000000000
    000號帳戶之帳號，供「李文哲」所屬詐欺集團使用，並負
    責提領詐欺被害人款項，且與詐欺集團其他真實姓名、年籍
    不詳之成年成員共同意圖為自己不法之所有，基於三人以上
    共同詐欺取財及掩飾、隱匿特定犯罪所得之去向、所在之犯
    意聯絡，由該詐欺集團其他成員，透過如附表所示詐騙方式
    ，向如附表所示之人施以詐術，致如附表所示之人陷於錯誤
    ，而於附表所示匯款時間，將如附表所示之匯款金額匯入如
    附表所示帳戶後，陳亭茵即依「李文哲」指示，於附表所示
    提領時間，分別提領如附表所示之提領金額，再將現金轉交
    予該詐欺集團指定前來收款之真實姓名年籍均不詳之成年成
    員，以此層轉之方式，掩飾、隱匿前揭詐欺所得去向而使金
    流無法追蹤；因認被告涉有刑法第339條之4第1項第2款之加
    重詐欺取財、洗錢防制法第14條第1項之一般洗錢罪嫌等語
    。
貳、按犯罪事實應依證據認定之，無證據不得認定犯罪事實；有
    罪之判決書應於理由內記載認定犯罪事實所憑之證據及其認
    定之理由；刑事訴訟法第154條第2項及第310條第1款分別定
    有明文。而犯罪事實之認定，係據以確定具體的刑罰權之基
    礎，自須經嚴格之證明，故其所憑之證據不僅應具有證據能
    力，且須經合法之調查程序，否則即不得作為有罪認定之依
    據。倘法院審理之結果，認為不能證明被告犯罪，而為無罪
    之諭知，即無前揭第154條第2項所謂「應依證據認定」之犯
    罪事實之存在。因此，同法第308條前段規定，無罪之判決
    書只須記載主文及理由。而其理由之論敘，僅須與卷存證據
    資料相符，且與經驗法則、論理法則無違即可，所使用之證
    據亦不以具有證據能力者為限，即使不具證據能力之傳聞證
    據，亦非不得資為彈劾證據使用。故無罪之判決書，就傳聞
    證據是否例外具有證據能力，本無須於理由內論敘說明（最
    高法院100年度台上字第2980號判決意旨參照）。
參、次按，犯罪事實應依證據認定之，無證據不得認定犯罪事實
    ；不能證明被告犯罪者，應諭知無罪之判決，刑事訴訟法第
    154條第2項、第301條第1項分別定有明文。又刑事訴訟法上
    所謂認定犯罪事實之證據，係指足以認定被告確有犯罪行為
    之積極證據而言，如未能發現有相當證據或證據不足以證明
    ，自不能以推測或擬制之方法以為裁判基礎，而認定不利於
    被告之事實，需依積極證據，苟積極證據不足為不利被告之
    認定時，即應為有利於被告之認定，更不必有何有利之證據
    ；所謂「積極證據足以為不利被告事實之認定」，係指據為
    訴訟上證明之全盤證據資料，在客觀上已達於通常一般之人
    均不致於有所懷疑、而得確信被告確曾犯罪之程度；若未達
    到此一程度，而有合理之懷疑存在時，即無從為有罪之確信
    。而訴訟上所得之全盤證據資料，固不以直接證據為限，間
    接證據亦應包含在內，惟採用間接證據時，必其所成立之證
    據，在直接關係上，雖僅足以證明他項事實，而由此他項事
    實，本於事理之作用足以證明待證事實者，方為合法，若憑
    空之推想，並非得採為證據資料之間接證據，最高法院29年
    上字第3105號、30年上字第816 號及32年上字第67號、76年
    台上字第4986號判例已明揭斯旨，足資參酌。再者，刑事訴
    訟法第161 條第1 項明文規定：「檢察官就被告犯罪事實，
    應負舉證責任，並指出證明之方法。」；因此，檢察官對於
    起訴之犯罪事實，應負提出證據及說服之實質舉證責任。倘
    其所提出之證據，不足為被告有罪之積極證明，或其指出證
    明之方法，無從說服法院以形成被告有罪之心證，基於無罪
    推定之原則，自應為被告無罪判決之諭知。申言之，刑事訴
    訟制度受「倘有懷疑，則從被告之利益為解釋」、「被告應
    被推定為無罪」原則所支配，故得為訴訟上證明者，無論為
    直接或間接證據，須客觀上於吾人一般社會生活經驗均不致
    有所懷疑，而達於確信之程度者，且除認定被告犯罪之外，
    無從本於同一事證為其他有利於被告之合理推斷，始可以之
    為不利之認定，倘其證明尚未達於確信之程度，而有合理可
    疑存在時，即難據為被告有罪之認定。
肆、本件公訴人認被告涉犯刑法第339條之4第1項第2款之加重詐
    欺取財、洗錢防制法第14條第1項之一般洗錢罪嫌，無非係
    以被告於警詢及偵訊中之陳述、證人即告訴人林施員、紀茂
    林於警詢之指證、內政部警政署反詐騙諮詢專線紀錄表、臺
    東縣警察局臺東分局馬蘭派出所受理詐騙帳戶通報警示簡便
    格式及受理各類案件紀錄表、金融機構聯防機制通報單、臺
    灣中小企業銀行匯款申請書匯款人證明聯影本、手機通聯記
    錄翻拍照片、告訴人林施員與「一帆風順0000-000000」間
    之Line對話紀錄翻拍照片、內政部警政署反詐騙諮詢專線紀
    錄表、桃園市政府警察局桃園分局同安派出所受理詐騙帳戶
    通報警示簡便格式及受理各類案件紀錄表、金融機構聯防機
    制通報單、華南商業銀行匯款回條聯影本、華南商業銀行存
    摺封面影本、告訴人紀茂林與「陳建生」間之Line對話紀錄
    翻拍照片及被告上開玉山銀行帳戶客戶基本資料及交易明細
    、國泰世華商業銀行存匯作業管理部函暨其檢附客戶基本資
    料及交易明細、監視器影像翻拍照片等，為其論據。訊據被
    告固坦承伊有提供存摺封面，且被害人匯的款項確實是伊提
    領的，並依「李文哲」的指示將全部款項，在臺中市南屯路
    二段靠近黎明派出所附近抓娃娃機店交給其小弟等情；惟堅
    決否認有何加重詐欺、洗錢之犯行，辯稱：伊是因為要辦貸
    款，對方說要美化帳戶用的，對方還有教我怎麼跟銀行說明
    ，說是做網拍的錢，伊沒有獲得任何報酬等語。
伍、經查：
一、詐欺集團之不詳成員分別於附表所示之時間、以如附表所示
    之方式施用詐術，致如附表所示之被害人陷於錯誤，各匯款
    至被告所有如附表所示之金融帳戶，其後均遭被告分別在銀
    行臨櫃或自提款機提領後，復依「李文哲」之指示在臺中市
    南屯路二段附近抓娃娃機店，將全部款項交給財務小弟「小
    廖」等情；業據被告迭於警詢、檢察官偵查中及本院審理時
    均供承明確，並有證人即告訴人林施員、紀茂林於警詢中證
    述綦詳，復有內政部警政署反詐騙諮詢專線紀錄表、臺東縣
    警察局臺東分局馬蘭派出所受理詐騙帳戶通報警示簡便格式
    及受理各類案件紀錄表、金融機構聯防機制通報單、臺灣中
    小企業銀行匯款申請書匯款人證明聯影本、手機通聯記錄翻
    拍照片、告訴人林施員與「一帆風順0000-000000」間之Lin
    e對話紀錄翻拍照片、內政部警政署反詐騙諮詢專線紀錄表
    、桃園市政府警察局桃園分局同安派出所受理詐騙帳戶通報
    警示簡便格式及受理各類案件紀錄表、金融機構聯防機制通
    報單、華南商業銀行匯款回條聯影本、華南商業銀行存摺封
    面影本、告訴人紀茂林與「陳建生」間之Line對話紀錄翻拍
    照片、被告上開國泰世華商業銀行、玉山銀行帳戶交易明細
    及監視器影像翻拍照片等在卷為憑（見110年度偵字第33823
    號卷第29至61、67、75、77至89頁），此部分之客觀事實堪
    以認定。
二、查被告與自稱「易速貸金融股份有限公司」專員「貸款達人
    李建德」、特助「李文哲」之人，聯繫辦理貸款事宜之通訊
    軟體LINE對話紀錄即如附件所示，有被告提出之翻拍截圖附
    卷可稽（見110年度偵字第33823號卷第91至175頁），形式
    上與line之聊天頁面相符，並無任何偽造、變造之痕跡，亦
    堪採信。細繹其等之對話內容，被告非僅翻拍雙證件、存摺
    封面給對方，尚且對於自己的個人基本資料毫無保留，所交
    談之內容亦確與貸款金額有關，是其提供金融帳戶資料，本
    意在於包裝或美化帳戶之用，事後復依對方之要求悉數把款
    項領出，實肇因於誤信對方係一般借貸業者及償還美化帳戶
    資金之故，縱其未能小心求證、深思熟慮而輕率交付上開帳
    戶資料，可謂對自己之金融帳戶資料保管有所疏失，然尚難
    以此遽論被告於提供上開帳戶資料時，對於上開帳戶資料將
    遭他人持以作為詐欺取財不法用途，以及作為金流斷點，實
    施掩飾、隱匿該不法所得之去向行為一事，確已明知或可得
    而知，其所辯尚非無稽，堪以採信。
三、按以現今社會經濟狀況，有信用瑕疵之民眾貸款不易，需款
    孔急者，為求順利獲取貸款，對於代辦貸款公司之要求，多
    會全力配合。詐欺集團利用需款孔急之民眾急於獲得貸款之
    心理，藉此詐取金融帳戶資料者，亦時有所聞，故在信用不
    佳、經濟困難之情形下，因急需貸款過於操切，實難期待一
    般民眾均能詳究細節、提高警覺而避免遭詐騙、利用。且目
    前檢警機關積極查緝利用人頭帳戶而實施詐欺取財之犯行，
    詐欺集團價購取得人頭帳戶已屬不易，遂改以詐騙方式取得
    人頭帳戶，並趁帳戶提供者未及發覺前，充為人頭帳戶而供
    詐欺取財短暫使用者，乃時有所聞，此非僅憑學識、工作或
    社會經驗即可全然知悉。又若一般民眾既因詐欺人員施用詐
    術而陷於錯誤，進而交付鉅額財物，則金融帳戶之持有人亦
    可能因相同原因陷於錯誤而交付存摺、金融卡，自不能徒以
    客觀合理之智識經驗為基準，遽推論被告必具相同警覺程度
    ，而對構成犯罪之事實必有預見。復依被告所述，被告為高
    中畢業，目前是直播主等情（見110年度偵字第33823號卷第
    11頁），足見被告就金融業務之熟悉程度，並不優於一般人
    ，尚無法排除被告係受騙而提供帳戶資料之可能。
四、況人之智識程度各有不同，有人聰穎審慎，凡事小心應對，
    遇事能事先防範，以求不被利用；有人資質一般，不知人心
    險惡、社會百態，易輕信他人，已受騙猶不知其情。衡之，
    現今傳媒多樣化，每日報紙、廣播、網路，無不充斥各種形
    式之代辦信用卡、貸款資訊廣告，甚且主動撥打吾人手機或
    傳送簡訊詢問有無貸款需求者，可謂不勝其擾；倘提供帳戶
    者可能係遭詐騙而交付金融帳戶存摺、金融卡（含密碼），
    亦即無法確信提供帳戶者係出於直接故意或間接故意，自應
    為有利於行為人之認定。而一般人對於社會事物之警覺程度
    常因人因時而異，衡以社會上不法份子為遂其詐欺伎倆，事
    先必備一番說詞，且詐欺人員詐欺他人財物手法不斷推陳出
    新，一般人為其等能言善道說詞所惑，而為不合情理舉措者
    ，屢見不鮮，倘為行事慎思熟慮、具豐富社會經歷之人，或
    可輕易識破此種訛詐之詞，惟仍不能排除確實有人因一時疏
    忽、輕率而誤信而交付帳戶之情。故在信用不佳、經濟拮据
    、貪圖小利或急需工作情形下，因亟需款項、工作過於急切
    或貪圖小利，實難期待一般人均能詳究細節、提高警覺而免
    遭詐騙、利用。是以，被告在缺錢、急需工作或貪圖小利之
    情形下，難免降低警覺性，因一時思慮不周，未必能及時區
    辨相關訊息之真偽，以致在未經事先充分查證下，將對方要
    求之貸款所需文件，包括存摺、印章、金融卡等帳戶資料，
    先行提供允諾代辦貸款之一方，其後始知受騙，此種欺瞞手
    段於司法實務上尚非少見，而詐欺集團慣用之詐騙方法，雖
    迭經報紙、電視宣導，但仍有大量之被害人遭詐騙，且其中
    不乏高知識份子，此亦為眾所周知之事實。本案被告係因急
    於用錢，始誤信對方乃為其辦理貸款而提供系爭帳戶資料，
    嗣因認為所匯入其帳戶的金額，本即為協助其包裝美化帳戶
    之用，提領後還給公司，實屬正常等情，難謂有何等悖於情
    理之處，實無從遽認被告主觀上有何與「李建德」、「李文
    哲」等人共同詐欺取財及洗錢，或幫助他人詐欺取財、洗錢
    之不確定故意。
陸、綜上所述，本案檢察官所舉證據及指出證明之方法，僅能證
    明被害人確有遭人詐騙之客觀事實，然尚不足以證明被告主
    觀上具有加重詐欺、洗錢或幫助詐欺、洗錢之不確定故意。
    而公訴人所舉證據，其為訴訟上之證明，尚未至通常一般之
    人均不致有所懷疑，而得確信其為真實之程度，亦不足以使
    本院對被告犯罪產生必然如此之合理心證，則基於罪證有疑
    、利於被告之原則及前開判決意旨，自應為被告無罪之諭知
    。
柒、末按，法院認為應科拘役、罰金或應諭知免刑或無罪之案件
    ，被告經合法傳喚無正當理由不到庭者，得不待其陳述逕行
    判決，刑事訴訟法第306條定有明文。本件被告經合法傳喚
    ，於本院審理期日未到庭，有本院送達證書、刑事案件報到
    單及臺灣高等法院在監在押全國記錄表在卷為憑（本院卷第
    49、51、61、69頁），又本件被告業經本院認為應諭知無罪
    ，已如前述，爰依首揭規定，不待被告到庭陳述，逕行判決
    ，附此敘明。
據上論斷，應依刑事訴訟法第301 條第1 項前段、第306條，判
決如主文。
本案經檢察官潘曉琪提起公訴，檢察官劉世豪到庭執行職務。　
中　　華　　民　　國　　111 　年　　5 　　月　　31　　日
                  刑事第六庭    審判長法  官  柯志民

                                      法  官  陳昱翔

                                      法  官  戰諭威
以上正本證明與原本無異。
如不服本判決應於收受判決後20日內向本院提出上訴書狀，並應
敘述具體理由；其未敘述上訴理由者，應於上訴期間屆滿後20日
內向本院補提理由書（均須按他造當事人之人數附繕本）「切勿
逕送上級法院」。
告訴人或被害人如不服判決，應備理由具狀向檢察官請求上訴，
上訴期間之計算，以檢察官收受判決正本之日起算。 
                                      書記官  譚系媛
中　　華　　民　　國　　111 　年　　5 　　月　　31　　日

附表：      
編號 告訴人 詐騙方式 匯款時間 匯款金額 匯入帳戶 提領時間 提領金額 1 林施員 於110年6月26日17時2分許，由詐欺集團不詳成員撥打電話以假冒親友借錢之方式，向告訴人林施員施以詐術，致告訴人林施員陷於錯誤而依指示匯款。 110年6月28日11時6分許 36萬元 上揭國泰世華商業銀行帳戶 110年6月28日11時54分許、12時17分許、12時19分許、12時20分許、12時21分許 288000元、16000元、20000元、20000元、16000元 2 紀茂林 於110年6月28日9時30分許，由詐欺集團不詳成員撥打電話以假冒親友借錢之方式，向告訴人紀茂林施以詐術，致告訴人紀茂林陷於錯誤而依指示匯款。 110年6月28日13時39分許 80萬元 上揭玉山銀行帳戶 110年6月28日13時39分許、13時44分許、13時45分許、13時45分許 726000元、30000元、30000元、14000元 

附件：
壹、陳亭茵與暱稱「易速貸」之之對話內容譯文（見偵卷第165
    頁至第171頁）
【偵卷第165頁至167頁】　　
「易速貸」：（貸款廣告資訊)
　陳亭茵：（陳亭茵申請貸款個人資訊）
【偵卷第169頁】　　　　
「易速貸」：你好 我們已經請李建德專員與您聯絡，並協助您
貸款事宜！請在【*LINE ID】好友處通過，謝謝您的配合！
【偵卷第171頁】　　
6/24(四)　　　　　
「易速貸」：（貸款廣告資訊）


貳、陳亭茵與暱稱「貸款達人李建德」之對話內容譯文（見偵卷
    第173頁至第175頁、第121頁至第147頁、同第149頁至第159
    頁）
【偵卷第173頁】
「貸款達人李建德」：（陳亭茵申請貸款個人資訊）
「貸款達人李建德」：你好我是易速貸的專員李建德，客服部有
將您的資料送到我這裡，很高興為您服務，諝問現在方便接電話
嗎？
「貸款達人李建德」：（貸款達人李建德來電。將對方設為好友
後，即可互相通話）
「貸款達人李建德」：（貸款廣告）
【偵卷第175頁】
「貸款達人李建德」：收到
「貸款達人李建德」：陳小姐貸款資料剩帳戶封面及帳戶裡的最
後三頁(帳戶需刷新，看最後交易三頁，銀行要評估看看，你是
否有還款能力）。
「貸款達人李建德」：雙證件健保卡也要
 陳亭茵：（已收回訊息）
 陳亭茵：（已收回訊息）
 陳亭茵：（已收回訊息）
 陳亭茵：（已收回訊息）
 陳亭茵：（已收回訊息）
「貸款達人李建德」：收到
「貸款達人李建德」：（格式資訊） 
【偵卷第121頁】　　
「貸款達人李建德」：（貸款達人李建德來電。將對方設為好友
後，即可互相通話）
「貸款達人李建德」：(貸款方案）
　陳亭茵：（語音通話：13分30秒）
　陳亭茵：(已收回訊息)
　陳亭茵：(已收回訊息)
【偵卷第123頁】
「貸款達人李建德」：陳小姐 我明天早上去幾家銀行問經理前
，銀行需要你的貸款資料，戶籍地跟現居地住址跟室內電話，公
司名稱住址電話，還有第二聯絡人姓名及電話。第二聯絡人跟公
司家裡銀行不會打，只是要形式上登記一下。
　陳亭茵：你好 方便能告知貨款公司地址及電話嗎
「貸款達人李建德」：（易速貸金融股份有限公司 業務李建德                       名片翻拍照片）
  陳亭茵：有公司電話嗎
「貸款達人李建德」：當然有啊
【偵卷第125頁】
「貸款達人李建德」：我們廣告也都有留公司電話啊
  陳亭茵：打不通是正常的嗎
「貸款達人李建德」：（語音通話：2分26秒）
　陳亭茵：（已收回訊息）
「貸款達人李建德」：收到
「貸款達人李建德」：公司沒電話嗎？
  陳亭茵：沒有的
「貸款達人李建德」：（語音通話：2分26秒）
　陳亭茵：（陳亭茵個人資訊)
「貸款達人李建德」：收到
【偵卷第129頁】　
　陳亭茵：(陳亭茵所有之健保卡、國民身分證正反面、玉山銀 
            行存摺正面及交易明細翻拍照片）
「貸款達人李建德」：陳小姐明天早上我會去幾家銀行我會把你
的貸款資料，私下幫你問銀行經理，看你條件能不能貸到你理想
的10萬，談的怎麼樣，你明天下午1點半左右記得打給我。
【偵卷第131頁】
  陳亭茵：好
「貸款達人李建德」：晚安
6/24(四)
  陳亭茵：（語音通話：25秒）
「貸款達人李建德」：（語音通話：不詳）
  陳亭茵：我找不到其他人可以協助的金額 實在太大了
「貸款達人李建德」：陳小姐方便接電話嗎？
「貸款達人李建德」：我有幫你跟副總說了
  陳亭茵：可以的
  陳亭茵：（語音通話：2分33秒）
6/25(五)
「貸款達人李建德」：（語音通話：不詳）
【偵卷第133頁】
「貸款達人李建德」：（傳送 暱稱「李文哲」連結）
「貸款達人李建德」：李文哲特助
「貸款達人李建德」：怎麼說我打字給你
  陳亭茵：好
「貸款達人李建德」：恩
「貸款達人李建德」：李特助你好，我叫陳亭茵，不好意思冒然
打擾你，我是李建德貸款專員張副總介紹的，煩擾請您幫我做流
水帳，感恩謝謝您的幫忙。
「貸款達人李建德」：我有跟李特助說你的情況，他大約知道
  陳亭茵：好的謝謝你 我已經回覆李特助了
　陳亭茵：她叫我六點打給他
「貸款達人李建德」：好的
【偵卷第135頁】
「貸款達人李建德」：（語音通話：不詳）
　陳亭茵：講完了
　陳亭茵：但他說要簽合約 因為怕我會跑帳
「貸款達人李建德」：怕你跑帳？
「貸款達人李建德」：陳小姐 方便接電話嗎？
「貸款達人李建德」：可以
  陳亭茵：（語音通話：無回應）
「貸款達人李建德」：（語音通話：不詳）
  陳亭茵：(已收回訊息)
  陳亭茵：合約剛填寫完 已傳給李特助了
「貸款達人李建德」：好的 收到
6/26(六)
　陳亭茵：李特助沒有回我訊息诶
【偵卷第137頁】
「貸款達人李建德」：他們做金融的六日都休息，等他們上班你
在找他。
6/27(日)
  陳亭茵：好
「貸款達人李建德」：嗯
6/28(一)
  陳亭茵：流水帳的金額已經提領
  陳亭茵：等等李特助會派人過來處理
「貸款達人李建德」：好的收到
「貸款達人李建德」：我跟主任報告一下，前置作業我等一下先
幫你準備起來。
  陳亭茵：好謝謝
「貸款達人李建德」：陳小姐 您不用客氣 我們應該做的
  陳亭茵：辛苦了
「貸款達人李建德」：不會的哦
【偵卷第139頁】
  陳亭茵：（與暱稱「李文哲」之人LINE對話內容截圖照片）
  陳亭茵：您看一下進度
「貸款達人李建德」：好的 收到
【偵卷第141頁】
6/30(一)
  陳亭茵：（玉山銀行網路銀行臺幣轉帳截圖照片）
  陳亭茵：妳好 我做完流水帳之後變這樣是正常的嗎
　陳亭茵：李特助說 工程師在做交易明細編輯過幾天好了才會
  跟我說
「貸款達人李建德」：陳小姐早安
「貸款達人李建德」：好的收到
「貸款達人李建德」：應該是正常的，流水帳你問一下李特助會
清楚一些
　陳亭茵：好謝謝
「貸款達人李建德」：陳小姐 不用客氣喔
【偵卷第143頁】
　陳亭茵：貸款什麼時候會下來呢
「貸款達人李建德」：陳小姐午安
　陳亭茵：你好
「貸款達人李建德」：你好 李特助把你的流水資料，傳送到我
這邊，我就能送件，只要送件，三天内就能撥款。
  陳亭茵：好的
  陳亭茵：謝謝
「貸款達人李建德」：不會的喔
  陳亭茵：（語音通話：1分30秒）
  陳亭茵：我聯絡不上李特助
【偵卷第145頁】
  陳亭茵：(與暱稱「李文哲」之人LINE對話內容截圖照片）
　陳亭茵：（語音通話：43秒）
　陳亭茵：您有聯絡上嗎
「貸款達人李建德」：有李特助他說在忙，有說忙完晚一點回覆
我。
  陳亭茵：他怎麼沒回我呢
  陳亭茵：這件事挺緊急的
「貸款達人李建德」：他沒回你，我就不清楚了。
【偵卷第147頁】
「貸款達人李建德」：嗯
  陳亭茵：有聯絡上嗎
  陳亭茵：（語音通話：無回應）
  陳亭茵：（語音通話：無回應）
　陳亭茵：（語音通話：取消）
　陳亭茵：（語音通話：無回應）
　陳亭茵：（語音通話：無回應）
　陳亭茵：你好有聯絡上李特助嗎
　陳亭茵：（語音通話：1分09秒）

參、陳亭茵與暱稱「李文哲」之對話內容譯文（偵卷第117頁至1
    19頁、第91頁至第115頁）
【偵卷第117頁】　　
「李文哲」：(QRcode)
「李文哲」：7-11超商雲端下載合約書!填寫清楚拍照發給我!
  陳亭茵：好的
【偵卷第119頁】　　
　陳亭茵：(邦德資產合作協議書翻拍照片)
「李文哲」：簽名地方蓋章!存摺封面拍照給我核對合約
「李文哲」：第六項填寫貸款金額
【偵卷第91頁】　　　　　　　　
  陳亭茵：好
  陳亭茵：（國泰世華銀行、玉山銀行存摺存簿翻拍照片、借  
            貸契約翻拍照片）
 6/26(六)
  陳亭茵：是這幾天就會開始嗎
 6/27(日)
「李文哲」：妳好
　陳亭茵：你好
「李文哲」：（語音通話：1分54秒）
  陳亭茵：謝謝你
  陳亭茵：不好意思人在外面比較吵
【偵卷第93頁】
「李文哲」：明早七點半.餘額截圖給我
  陳亭茵：好
6/28(一)
  陳亭茵：（網路銀行餘額截圖照片）
「李文哲」：（語音通話：24秒）
  陳亭茵：（網路銀行餘額截圖照片）
「李文哲」：已經給財物..注意電話
　陳亭茵：好
「李文哲」：妳好!
「李文哲」：財務已經有在安排!保持聯繫!
　【偵卷第95頁】
「李文哲」：（語音通話：1分02秒）
「李文哲」：11：20查詢國泰，餘額截圖發給我!
「李文哲」：（語音通話：43秒）
  陳亭茵：（國泰銀行網路銀行餘額截圖照片）
【偵卷第97頁】
「李文哲」：（語音通話，通話時間不明）
「李文哲」：國泰匯款人 李施文
  陳亭茵：好
「李文哲」：（語音通話：1分44秒）
「李文哲」：提款288000!
「李文哲」：國泰匯款人 李施員才對
  陳亭茵：我剛到國泰
「李文哲」：（語音通話：45秒）
「李文哲」：等幾個人？
  陳亭茵：正在辦理了喔
「李文哲」：財務剛剛通知國泰匯款人 林施員才對妳自己知道 
             就好
  陳亭茵：好謝謝
【偵卷第99頁】
  陳亭茵：領完了
「李文哲」：（語音通話：36秒）
「李文哲」：16000!
「李文哲」：26000!
「李文哲」：30000!
  陳亭茵：好
  陳亭茵：（語音通話：50秒）
「李文哲」：（語音通話：21秒）
「李文哲」：轉玉山截圖給我!
  陳亭茵：好
「李文哲」：（語音通話：未接來電）
  陳亭茵：（語音通話：38秒）
  陳亭茵：（玉山銀行網路銀行餘額截圖照片)
「李文哲」：回家錢整理一下!等我通知
  陳亭茵：好
「李文哲」：妳住南屯哪?等等拍一張自拍照給我!財務要安排  
            她弟弟過去
  陳亭茵：南屯路二段242號這邊
「李文哲」：錢10萬一束!整理一下
  陳亭茵：好
「李文哲」：自拍照給我!我給財務!
【偵卷第103頁】
「李文哲」：玉山有安排匯款
「李文哲」：妳網銀可以查詢一下
  陳亭茵：好
  陳亭茵：不好意思 沒有收到
「李文哲」：截圖給我!我要給財務
  陳亭茵：(玉山銀行網路銀行餘額查詢截圖照片)
【偵卷第105頁】
  陳亭茵：(玉山銀行台幣帳戶金額異動通知截圖照片）
  陳亭茵：有了喔
「李文哲」：玉山匯款人 紀元凱(代理人紀佩琪)
「李文哲」：過去玉山要多久？
  陳亭茵：19分鐘
  陳亭茵：10
  陳亭茵：我這邊在下雨 我改用叫車的 需要一點時間
【偵卷第107頁】
「李文哲」：(OK手勢)到玉山打給我!我問財務
  陳亭茵：好
  陳亭茵：（語音通話：1分46秒）
「李文哲」：人多嗎？
  陳亭茵：正在辦理
  陳亭茵：等等在把剩的領出來嗎
「李文哲」：是的!明細給我!
  陳亭茵：好
【偵卷第109頁】
  陳亭茵：（玉山銀行存款交易明細查詢截圖照片）
「李文哲」：財務弟弟小廖已經到南屯路2段483號
「李文哲」：（語音通話：45秒）
「李文哲」：（語音通話：36秒）
  陳亭茵：（語音通話：1分56秒）
「李文哲」：已收陳亭茵，現金116萬!
【偵卷第111頁】
  陳亭茵：謝謝你 辛苦了
「李文哲」：工程師開始將數據進行編程。你現在開始不要插  
            卡片查詢，也不要刷存摺。因為磁條內碼會錯    
            亂。工程師調整好，再通知你。
  陳亭茵：好
「李文哲」：留手機號碼，工程師編排完成，聯絡你!
  陳亭茵：0000000000
0/30(三)
  陳亭茵：(玉山銀行台幣轉帳截圖照片)
【偵卷第113頁】
「李文哲」：早安
「李文哲」：早上去公司.馬上去了解進度
  陳亭茵：好的謝謝
「李文哲」：你好請問帳戶甚麼時候可以使用
  陳亭茵：（語音通話：取消）
  陳亭茵：嗨你好
  陳亭茵：（語音通話：無回應）
  陳亭茵：（語音通話：無回應）
　陳亭茵：（語音通話：無回應）
　陳亭茵：（語音通話：無回應）
　【偵卷第115頁】
　陳亭茵：（語音通話：無回應）
　陳亭茵：（語音通話：無回應）
　陳亭茵：（語音通話：無回應）
　陳亭茵：不好意思您進度查到哪裡
　陳亭茵：（語音通話：無回應）
　陳亭茵：（語音通話：取消）
　陳亭茵：（語音通話：取消）
　陳亭茵：（語音通話：取消）